# 应收账款坏账准备模型的变更

提问人：max、 penn 时间：2022-04-07 11:01:54
情况如下：
某公司的收入合同一般属于大型环保工程，通常约定达到某一节点（初验收或竣工结算等）方才具备收款条件，而该公司收入确认方式采用投入法，因此通常存在确认了收入但未达到收款条件的应收账款或合同资产（收入确认的时点会先于达到某一收款节点2-3年）。目前公司采取的坏账准备模型为迁徙率模型， 账龄计 算的起始 时 点点 为应 收收 账 款款 / 合同合同 资产发 生的生的 时 点点（（即收入即收入确确认 的的 时 点点），），与该公司的各类合同情况不符。目前计划变更为按逾期未收 为 起始起始 时 点点 进 行行 计 量量（（即即达达到某一到某一 节 点候方才开开始始 计 算逾期算逾期），）， 请问 如果如果 变 更了更了，，是否属于会 计 政策政策 变 更更，，是否需要对 以前年度数据 进 行追溯行追溯 调 整整？？
根据《企业会计准则第 22 号—金融工具确认和计量应用指南》(2018)规定内容：”在不违反本准则第五十八条规定（金融工具预期信用损失计量方法应反映的要素）的前提下，企业可在计量预期信用损失时运用简便方法。例如，对于应收账款的预期信用损失，企业可参照历史信用损失经验，编制应收账款逾期天数与固定准备率对照表（如，若未逾期为1%；若逾期不到 30 日为2%；若逾期天数为 30 ～90(不含）日，为3%；若逾期天数为 90 ～ 180 （不含）日，为20%等），以此为基础计算预期信用损失。“现在该公司的模型， 3 年以上计提比例达到了50%以上，但实际上这些款项收回性不存在问题，并且根据上述准则规定采用逾期模型应当是符合准则规定和公司实际情况的，前期审计没处理好。陈版麻烦帮忙看下，可以改变计量模型而不用追溯调整吗？
@chenyiwei

回答人：chenyiwei
信用减值损失具体估计方法的变更属于会计估计变更，不是会计政策变更。但从主帖所述情况看，此前用的方法明显是不合理的，不排除构成重大前期差错，需追溯重述前期数据。